臺灣澎湖地方法院民事判決　　　　　　　　　　　　　　九十三年度訴字第五０號
　　原　　　告　丙○○
　　兼　訴　訟
　　代　理　人　丁○○
　　被　　　告　己○○
　　　　　　　　甲○○
　　　　　　　　戊○○
　　兼　共　同
　　訴訟代理人　乙○○
右當事人間請求損害賠償事件，本院於民國九十四年一月十三日辯論終結，判決如下
：
    主　　　文
被告應連帶給付原告丙○○新臺幣貳萬元，連帶給付原告丁○○新臺幣貳萬元，及均
自民國九十四年一月十四日起至清償日止，按週年利率百分之五計算之利息。
原告其餘之訴駁回。
訴訟費用由被告連帶負擔十分之一，餘由原告丙○○、原告丁○○各負擔二十分之九
。
本判決原告勝訴部分得假執行。
    事實及理由
一、原告主張：被告四人於民國九十二年六月二十八日上午九時三十分許，在高雄市
    旗津區○○○路四二八號，與其餘不詳姓名男子二人及女子一人，基於共同意思
    聯絡，趁原告二人前往該處探視丙○○長女陳郁舜之際，徒手傷害原告二人，致
    原告丙○○受有右肘擦傷、左手紅腫、頸椎挫扭傷之傷害，原告丁○○受有前額
    擦傷、左上臂擦傷、右前臂擦傷、右上臂擦傷、右前臂紅腫、右膝紅腫、腰椎挫
    扭傷等傷害，為此依據侵權行為法律關係，訴請被告連帶賠償原告丙○○醫療費
    用新台幣（下同）二萬九千二百元，非財產上損害三十萬元，且連帶賠償原告丁○○醫療費用六萬三千七百元，非財產上損害三十萬元。並聲明：被告應連帶給
    付原告丙○○三十二萬九千二百元，給付原告丁○○三十六萬三千七百元，及均
    自九十三年十二月二十二日訴狀繕本送達被告翌日起至清償日止，按週年利率百
    分之五計算之利息。
二、被告則以：原告二人於前述時間地點探視陳郁舜時，雖然遭到他人毆傷，但並非
    被告四人所為，與被告無關。而原告二人當時所受傷害，並不包括腰椎或頸椎之
    傷害，也不因此支出診療費用或喪失勞動能力，故原告請求腰椎或頸椎受傷之醫
    療費用顯屬無據，非財產上損害賠償亦屬過高等語，資為抗辯。並聲明：原告之
    訴駁回。
三、兩造不爭執之事實：
（一）原告二人於九十二年六月二十八日上午九時三十分許，前往高雄市旗津區○○○路四二八號，欲探視丙○○長女陳郁舜之際，遭人傷害。
（二）原告丙○○當時所受傷害，至少包括右肘二乘三公分範圍擦傷、左手二公分擦
      傷、頸背一乘十一公分範圍紅腫等傷害。
（三）原告丁○○當時所受傷害，至少包括前額二公分、下巴七公分擦傷、前頸二公
      分擦傷、左上臂及左前臂多處擦傷、右上臂及右前臂紅腫、右膝二乘二公分紅
      腫等傷害。
四、原告主張於前述時間地點，遭到被告四人夥同不詳身分男女三人共同毆傷之事實
    ，雖為被告所否認。惟查：
（一）原告丁○○與丙○○為姐弟關係，原告丙○○與訴外人陳季岑為前配偶關係，
      被告甲○○、戊○○、己○○、乙○○四人，分別為陳季岑之母親、姐姐、姐
      姐、姐夫，由於原告丙○○與訴外人陳季岑婚姻關係存續期間，相處情況惡劣
      ，因而離婚，離婚後仍因探視長女陳郁舜問題，時生爭執，導致原告二人與被
      告四人長期不睦，雙方家族於本件事發前，即衍生多起事件涉訟，彼此對立嚴
      重等事實，為本院參與十餘件相關案件時職務上所知。因此，被告四人有傷害
      原告二人之動機及可能性，已堪認定。
（二）原告二人於前述時間地點，遭到在場之不詳身分男女三人毆傷之事實，業據被
      告四人於本院九十三年簡上字第一八號傷害案件自承無誤。而該不詳身分男女
      三人，與原告二人素不相識，卻於原告二人受指定探視陳郁舜之時間，恰巧聚
      集在被告四人居住地點，並伺機出手毆傷原告二人，則被告四人就此次傷害事
      件，已難脫干係。又被告四人於前開刑案中，經偵查機關詢及在場該不詳身分
      稱傷害事件與其無關一節，自應存疑。
（三）傷害事件發生前，原告丙○○、被告乙○○均為可能衍生之爭執，各自攜帶攝
      影機拍攝現場情形，並轉存光碟片中，經本院於九十三年簡上字第一八號被告
      所涉傷害案件審理期日會同兩造勘驗各該光碟片結果，有關被告乙○○拍攝之
      部分，於原告二人一開始遭人毆打，乙○○立即停止攝影，已有隱匿事件真相
      之情形，而有關原告丙○○拍攝之部分，雖因丙○○遭人打倒以致主要受害過
      程未能取得影像，但已可確定前述不詳身分男女三人出手攻擊原告二人，且其
      中有二人是由被告四人居住地點衝出攻擊，並於衝突完畢後又返還被告四人居
      ，被告於傷害行為發生前，致力隱匿該不詳身分男女三人之傷害過程，於傷害
      行為完成後，又持續積極予以維護，始終涉入傷害事件一節，亦堪認定。
（四）綜合以上事證，被告有傷害原告之動機及可能性，且原告所受傷害，係在被告
      毆傷原告之不詳身分男女三人，除受被告唆使外，又查無傷害原告動機，而由
      事發過程觀察，被告於事發前後，復提供居住地點以隱匿維護該不詳身分男女
      三人。準此，原告主張所受傷害，係被告四人夥同該不詳身分男女三人共同所
      為一節，應值採信。被告否認上情，與事證不符，並無可取。
五、原告主張二人所受傷害，尚包括頸椎或腰椎之挫扭傷等情，為被告所否認。經查
    ，原告前開主張，固然提出台灣省中醫藥學術會接骨療傷證明書二紙為證，但該
    二紙療傷證明書，為九十三年十二月十三日開立，距離事發時間已近一年半，而
    所謂「台灣省中醫藥學術會」究竟為何種組織？經以搜尋網站或查號台查詢，皆
    無所獲，開立證明書者，又為不具資格考試之「整復師」，則未經資格考試人員
    以不詳組織名義在事發後約一年半開立之證明書，所能證明之事項，在未記載檢
    證之科學方法前，已難率予採信。且原告二人受傷後，曾就傷害事實提出告訴，
    並經相當時間之刑事訴訟程序，但始終未提出前開療傷證明書，有所調前述傷害
    刑案卷宗可查，故原告二人於面臨民事訴訟舉證責任下，方才提出之此項證據，
    自難遽行採取。尤其原告二人於本件起訴狀中，已經詳細敘述所受傷害細節，甚
    而明白記載「都是皮肉傷」等語，則原告二人事後為追加求償金額，另稱頸椎或
    腰椎受傷云云，前後反覆，不能盡信。因而，原告於事發時所受傷害，應僅為四
    肢或頸背之擦傷及紅腫等皮肉傷而已，原告主張尚有頸椎或腰椎之傷害云云，應
    非真正。
六、按因故意或過失不法侵害他人之權利者，負損害賠償責任，數人共同不法侵害他
    人之權利者，連帶負損害賠償責任，民法第一百八十四條第一項前段、第一百八
    十五條第一項前段分別定有明文。原告二人遭被告四人夥同他人共同攻擊，致受
    有四肢或頸背之擦傷及紅腫等傷害，已如前述，依據上述法律規定，自得向被告
    四人連帶求償。玆就求償金額審酌如下：
（一）醫療費部分：原告丙○○、丁○○主張因頸椎或腰椎受傷，分別支出醫療費用
      二萬九千二百元、六萬三千七百元一節，由於原告並未因被告四人傷害行為導
      致頸椎或腰椎受傷，業已認定如前，則此部分求償，自無理由。
（二）非財產上損害部分：原告所受非財產上損害，皆為皮肉傷，推定一周內即可醫
      治完畢，日後應無機能障礙存在，有刑案卷內驗傷診斷書兩紙可憑，故所受傷
      害應屬輕微。而原告行使探視權時遭到傷害，被告固屬不該，但傷害行為發生
      前，雙方曾有言語衝突，原告一方亦有揶揄、惡意之言語，有刑案卷內勘驗筆
      錄可查，究難過度苛責被告。因此，在斟酌雙方社經地位大致相當，衝突之發
      生有其背景存在，而原告所受傷害均稱輕微之情形下，認定原告所受非財產上
      損害，應可求償各二萬元。
七、綜上所述，原告依據侵權行為法律關係，各得向被告連帶求償二萬元。原告另訴
    請被告自九十三年十二月二十二日書狀繕本送達翌日起按法定利率計算之利息，
    惟原告該次書狀，並未附具繕本，無從送達被告，而原告直到九十四年一月十三
    日，始於開庭時以言詞引用前開書狀之內容，則按照原告前開聲明，即應自翌日
    起算利息。從而，原告二人之請求，於各求償二萬元及自九十四年一月十四日起
    至清償日止，按週年利率百分之五計算之利息部份，為有理由，應當准許，逾此
    部分之請求，即無理由，均應駁回。
八、本判決原告勝訴部份，所命給付之金額未逾五十萬元，應依職權宣告假執行。
九、結論：原告之訴為一部有理由，一部無理由，依民事訴訟法第七十九條但書、第
    八十五條第二項、第三百八十九條第一項第五款，判決如主文。
中　　　華　　　民　　　國　　九十四　　年　　　一　　　月　　二十七　　日
                                臺灣澎湖地方法院民事庭
                                    法  官  陳  介  安
右為正本係照原本作成。
如對本判決上訴，須於判決送達後廿日內，向本院提出上訴狀（須附繕本）。
中　　　華　　　民　　　國　　九十四　　年　　　一　　　月　　二十七　　日
                                    書記官  劉  竹  苞
